臺灣嘉義地方法院行政訴訟裁定
111年度監簡字第14號
原      告  劉彥聖  

上列當事人因撤銷假釋事件，提起行政訴訟，核有下列程序欠缺
，請原告於收受裁定10日內具狀補正下列事項，逾期未補正或補
正未完全，本院將以訴不合法裁定駁回原告之訴：
一、請補繳裁判費新台幣（下同）1,000元：
㈠、按行政訴訟法第98條第2項後段規定「適用簡易訴訟程序之事
    件，徵收裁判費新臺幣（下同）2,000元。」；又按，監獄
    行刑法第114條第1項規定：「依第111條規定提起之訴訟，
    為簡易訴訟程序事件，除本法或其他法律另有規定外，適用
    行政訴訟法簡易訴訟程序之規定，其裁判費用減徵二分之一
    。」；監獄行刑法第136條規定：「……第114條之規定，於第
    134條之訴訟準用之。」；再按行政訴訟法第107條第1項第1
    0款規定：「原告之訴，下列各款情形之一者，行政法院應
    以裁定駁回之。但其情形可以補正者，審判長應定期間先命
    補正：……十、起訴不合程式或不備其他要件者。」；另按行
    政訴訟法第236條亦規定：「簡易訴訟程序除本章別有規定
    外，仍適用通常訴訟程序之規定。」。
㈡、本件原告就撤銷假釋之決定不服，而依監獄行刑法規定提起
    本件行政訴訟，依上開規定應徵第一審裁判費1,000元，未
    據原告繳納，原告應遵期補繳。
二、請補正被告及訴之聲明，並附上所欲撤銷之復審決定書：
㈠、按原告之訴，有下列各款情形之一者，行政法院應以裁定駁
    回之。但其情形可以補正者，審判長應定期間先命補正：５
    、由訴訟代理人起訴，而其代理權有欠缺者。、起訴不合
    程式或不備其他要件者。又起訴，應以訴狀表明下列各款事
    項，提出於行政法院為之：１、當事人。２、起訴之聲明。３
    、訴訟標的及其原因事實。訴狀內宜記載適用程序上有關事
    項、證據方法及其他準備言詞辯論之事項；其經訴願程序者
    ，並附具決定書。行政訴訟法第107條第1項第4款、第10款
    及同法第105條定有明文。
㈡、請補正訴之聲明部分，並附上所欲撤銷之復審決定書：
１、原告於民國111年9月14日（本院收狀日）向本院具狀主張下
    列等語：「為不服法務部矯正署復審決定書之主文以『復審
    不受理』之決定，僅依法提起行政撤銷訴訟」等語。
２、惟原告上開書狀未具體表明訴之聲明，即請求法院下如何內
    容之判決。原告如欲提起撤銷之訴，訴之聲明應記載為：「
    請求撤銷法務部矯正署111年０月０日００字第０號函。」；原告
    如欲提確認之訴，訴之聲明應記載為：「請求確認被告法務
    部矯正署111年０月０日對原告所為之００處分違法。」
３、原告如對行政處分不服，欲提起撤銷訴訟、確認訴訟，請提
    出對於不服之行政處分之該處分函文，以憑核對辦理。原告
    起訴書提及之「110年5月17日法矯署教字第11001044750 號
    函」及「111年8月16日度法矯署復字第11101044990號復審
    決定書」均未見於狀內，亦請一併提供到院。
㈢、補正被告機關部分：
１、本件原告提起之行政訴訟，其聲明如前所述，係欲撤銷法務
    部矯正署之復審決定書，故自應以法務部矯正署為被告。然
    原告起訴狀所列之被告係為蔡清祥，而非法務部矯正署，請
    予以補正（補正被告為法務部矯正署及其代表人黃俊棠、並
    註明地址）。
三、依上開說明提出經補正後之書狀，及依被告人數提出影本或
    繕本。
㈠、依行政訴訟法第236條、第59條、民事訴訟法第119條第1項之
    規定，提出111年8月25日書狀之繕本或影本，及依前項說明
    補正後之起訴狀及其繕本或影本於本院。
㈡、監獄內影印影本請自行依規定向所屬監獄申請，或自行書寫
    繕本。
四、原告未依上開規定命補正，逾期不補正或補正不完全，即以
    訴不合法裁定駁回。
中    華    民    國    111   年    9     月    16    日
                  行政訴訟庭　法  官  陳美利
以上正本證明與原本無異。
本裁定不得抗告。                   
中　　華　　民　　國　　111 　年　　9 　　月　　16　　日
                              書記官  吳佩芬